【裁判字號】    97,審消債更,2012
【裁判日期】    970828
【裁判案由】    聲請更生程序
【裁判全文】
臺灣高雄地方法院民事裁定        97年度審消債更字第2012號
聲  請  人  甲○○
上列當事人聲請消費者債務清理事件，本院裁定如下：
    主  文
聲請人應於本裁定送達後十四日內，補提如附表所示之證明文件
到院。
    理  由
一、按債務人對於金融機構因消費借貸、自用住宅借款、信用卡
    或現金卡契約而負債務，在聲請更生或清算前，應提出債權
    人清冊，以書面向最大債權金融機構請求協商債務清償方案
    並表明共同協商之意旨；債務人聲請更生時，應提出財產及
    收入狀況說明書及其債權人、債務人清冊，消費者債務清理
    條例（下稱本條例）第151 條第1 項及第43條第1 項分別定
    有明文。又聲請更生或清算不合程式、不備其他要件或拒絕
    提出關係文件者，法院應以裁定駁回之，但其情形可以補正
    者，法院應定期間先命補正，復為本條例第8 條、第46條所
    明定。
二、查本件聲請人向本院聲請更生，雖主張：其有不能清償債務
    情事，對於金融機構因消費借貸、自用住宅借款、信用卡或
    現金卡契約而負債務，曾以信函向最大債權金融機構請求協
    商，逾30日不開始協商，且其無擔保或無優先權之債務總額
    未逾新臺幣1,200 萬元，復未經法院裁定開始清算程序或宣
    告破產，爰請求准予更生等語。
三、經查：聲請人雖曾發函予合作金庫商業銀行股份有限公司（
    下稱合作金庫銀行）請求協商債務，惟並未依金融機構債務
    協商機制規定檢附所有資料申請，經合作金庫銀行以申請文
    件不符規定退件，是聲請人聲請更生，顯未遵循本條例第15
    1 條第1 項規定對於金融機構因消費借貸、自用住宅借款、
    信用卡或現金卡契約所負債務與全體債權金融機構先行債務
    協商之機制，依上開說明，其聲請不合程式，爰定期命聲請
    人於消費者債務清理條例施行後，依金融機構債務協商機制
    規定檢附資料向最大債權金融機構申請協商，並補提如附表
    所示證明文件及其他關係文件到院，如逾期未補正，則駁回
    其更生聲請。
附表：
1.提出於消費者債務清理條例施行後，聲請人向最大債權金融機
  構華南商業銀行股份有限公司檢附下列資料：(1)前置協商申請
  書正本(2)身份證正反面影本(3)前置協商申請人財產及收支狀況
  說明書正本(4)債權人清冊（檢附向財團法人金融聯合徵信中心
  申請金融機構債權人清冊正本）(5)近2 年度綜合所得資料清冊
  及最近1 個月核發之財產資料清單(6)近3 個月薪資證明文件(7)
  勞工保險被保險人投保資料表及明細正本（如無投保則無須提
  供）申請協商之證明文件（須提出全部申請資料及最大債權金
  融機構收受之證明）。
2.上開申請協商成立或不成立之證明文件（例如最大債權金融機
  構於聲請人申請協商後30日不開始協商，或自開始協商之翌日
  起逾90日協商不成立，或拒絕協商而退件，本項證明文件如於
  14日內無法提出請先補正附表其餘證明文件）。
3.提出載明各債權數額及債權總金額之完整債權人清冊。
4.提出有聲請人簽名或簽章之更生聲請狀。
5.聲請人所列支出膳食、生活等費用之證明文件（收據及明細）
  。
6.聲請人所有坐落高雄市○○區○○段639 地號及門牌號碼高雄
  市○○區○○路290 號5 樓房屋之土地及建物最新登記謄本正
  本。
7.未來還款計劃中願意每月支付金額以及提供清償之人，其姓名
  、地址、身分證字號、與聲請人關係。
中    華    民    國    97    年    8     月    28    日
              民事第六庭    法      官  李昭彥
上為正本係照原本作成
本件不得抗告
中    華    民    國    97    年    8     月    28    日
                            書  記  官  胡美儀


司法院資訊處製作；財團法人民間司法改革基金會備份。
